臺灣彰化地方法院民事裁定
110年度訴字第339號
上訴人
即  原  告  謝性雄  
            謝性洲  
            廖美惠  
            謝性茂  

            謝錫山  

            謝錫熙  
            謝錫邦  

            謝錫彥  
被上訴人
即  被  告  柯有禮  

上列當事人間租佃爭議事件，上訴人對於中華民國110年8月30
日本院第一審判決提起上訴，本院裁定如下：
    主  文
上訴人應於本裁定正本送達翌日起五日內，繳納第一審裁判費壹
拾伍萬柒仟貳佰捌拾捌元及第二審裁判費新臺幣貳拾參萬伍仟玖
佰參拾貳元，逾期未補正，即駁回上訴。
    理  由
一、按提起第二審上訴，應依民事訴訟法第77條之16第1 項規定
    繳納裁判費，此為法定必須具備之程式。再依民事訴訟法第
    442 條第2 項規定，上訴不合程式或有其他不合法之情形而
    可以補正者，原審法院應定期間命其補正，如不於期間內補
    正，應以裁定駁回之。
二、復按訴訟標的之價額，由法院核定。法院核定訴訟標的之價
    額，應以起訴時之交易價額為準；以一訴附帶請求其孳息、
    損害賠償、違約金或費用者，不併算其價額，民事訴訟法第
    77條之1 第1 、2 項、第77條之2 分別定有明文。次按出租
    人與承租人間因耕地租佃發生爭議時，應由當地鄉（鎮、市
    、區）公所耕地租佃委員會調解；調解不成立者，應由直轄
    市或縣（市）政府耕地租佃委員會調處；不服調處者，由直
    轄市或縣（市）政府耕地租佃委員會移送該管司法機關，司
    法機關應即迅予處理，並免收裁判費用，耕地三七五減租條
    例第26條第1 項固有明文。而此所謂「因耕地租佃發生爭議
    」，指當事人間本於耕地租佃關係而發生之爭議事件而言，
    如原告於直轄市或縣（市）政府耕地租佃委員會將該爭議事
    件移送法院後，主張本於其他法律關係為訴訟標的者，即無
    適用上開規定，免收裁判費用餘地。
三、本件上訴人對於民國110年8月30日本院第一審判決（下稱原
    審判決）提起上訴，原審判決上訴人全部敗訴，上訴人之上
    訴聲明為：㈠原判決廢棄。㈡請求確認被上訴人與上訴人間就
    坐落彰化縣○○鎮○○段000地號、地目田、面積0.5324公頃之
    耕地三七五租賃契約(和鎮雅字第187號租約)法律關係不存
    在。㈢被上訴人應將上開土地返還上訴人(謝性雄除外)及其
    全體共有人。㈣被上訴人應給付新台幣77,000元予上訴人，
    及自起訴繕本送達之翌日起至清償日止，按年息百分之五計
    算之利息。㈤被上訴人應自民國110年1月1日起至返還第一項
    土地時止，按月給付上訴人(謝性雄除外)及其全體共有人新
    臺幣2,254元整。㈥一、二審訴訟費用由被上訴人負擔。㈦上
    訴人願供擔保，請准宣告假執行。其中上訴聲明㈡為租佃關
    係發生之爭執，毋庸繳納裁判費；上訴聲明㈢被上訴人起訴
    主張民法第767條第1項之請求權部分與租佃爭議無涉，訴訟
    標的價額為新臺幣（下同）16,504,400元（計算式：坐落彰
    化縣○○鎮○○段000地號土地之公告現值為每平方公3,100元，
    上訴人請求返還面積為5,324平方公尺；3,100 ×5,324 ＝16,
    504,400元），應徵第二審裁判費235,932元。上訴聲明㈣、㈤
    乃上訴人依租賃契約及民法第179條規定附帶請求被上訴人
    給付占用土地之租金及相當於租金之不當得利利，應係屬於
    以一訴附帶請求孳息，依民事訴訟法第77條之2 第2 項之規
    定，不併算其價額。準此，應徵第二審裁判費235,932元，
    未據上訴人繳納；次查，本件上訴人於起訴時尚未據繳納本
    件應徵收之第一審裁判費157,288元，是上訴人應分別補繳
    第一、二審裁判費157,288元、235,932元。茲依民事訴訟法
    第442 條第2 項規定，限該上訴人於收受本裁定後5日內如
    數向本院繳納，逾期即駁回其上訴，特此裁定。
四、爰裁定如主文。　　
中　　華　　民　　國　　110 　年　　10 　　月　14　　日
                  民事第一庭    法　官　洪志賢
以上正本係照原本作成。
如不服本裁定關於核定訴訟標的價額部分，應於送達後10日內向
本院提出抗告狀，並繳納抗告費新台幣1,000元；其餘關於命補
繳裁判費部分，不得抗告。
中　　華　　民　　國　　110 　年　　10　　月　　14　　日
                                書記官  林嘉賢